【裁判字號】    89,上更(一),891
【裁判日期】    890107
【裁判案由】    毒品危害防制條例
【裁判全文】
臺灣高等法院刑事判決                        八十九年度上更(一)字第八九一號
    上  訴  人
    即  被  告  丙○○
    選任辯護人  徐南城
    上  訴  人
    即  被  告  丁○○
    指定辯護人  乙○公設辯護人
右上訴人等因毒品危害防制條例案件，不服臺灣桃園地方法院八十八年度訴字第一九
五號，中華民國八十九年一月七日第一審判決（起訴案號：臺灣桃園地方法院檢察署
八十八年度偵字第一五六○號）提起上訴，判決後，經最高法院第一次發回更審，乙○判決如左：
    主  文
原判決撤銷。
丙○○共同販賣第二級毒品，未遂，累犯，處有期徒刑陸年。
丁○○共同販賣第二級毒品，未遂，處有期徒刑伍年拾月。
安非他命壹包（驗餘淨重九九六點九七公克）及錫箔紙包裝安非他命壹張（毛重零點
七公克）沒收銷燬之，0000000000號行動電話及000000000號呼
叫器各壹具均沒收。
    事  實
一、丙○○綽號「葉仔」，曾因施用毒品案件，經台灣高等法院高雄分院判決有期徒
    刑三年六月確定，於民國八十六年十月一日縮刑假釋期滿執行完畢；丁○○曾因
    施用毒品案件，經台灣高等法院高雄分院判決有期徒刑四年二月，又因肅清煙毒
    條例、麻醉藥品管理條例及槍砲彈藥刀械管制條例各罪所處之刑，經法院定應執
    行有期徒刑四年十月，經合併執行後，現在假釋中。
二、緣有案外人庚○○前因違反毒品危害防制條例及槍砲彈藥刀械管制條例案件為警
    緝獲，向警供出住居於高雄市綽號「葉仔」之丙○○有販賣第二級毒品安非他命
    ，桃園縣警察局刑警隊人員乃於八十八年一月二十日將庚○○借提外出，並由庚○○打電話與丙○○連絡佯裝購買安非他命，雙方言明於同月二十五日南下交易
    。庚○○遂於是日由警方借提南下，同日下午三時許抵達高雄市「荷蘭賓館」，
    庚○○旋即撥打丙○○之0000000000號行動電話與之取得連繫，丙○○即前來賓館與庚○○會合，雙方見面後庚○○佯稱欲以新台幣（下同）五十七
    萬元之價格，購買一公斤之安非他命，丙○○允諾為其找尋毒品貨源，旋即離去
    。丙○○即以其0000000000號行動電話撥打有共同販賣牟利犯意聯絡
    之丁○○0000000000號呼叫器（以張莉莉名義申請），經丁○○以0
    000000000號行動電話（以戊○○名義申請）與丙○○聯絡，並與具共
    同犯意聯絡之陳建銘以000000000號行動電話及與相同犯意聯絡綽號「
    阿弟」真實姓名不詳之成年男子共謀找尋第二級毒品安非他命。嗣由綽號「阿弟
    」之人及陳建銘找得安非他命一公斤後，遂由丙○○於同日下午五時許與庚○○
    接洽表示已有安非他命，約定在高雄市○○○○道附近一家自助店前會合，綽號
    「阿弟」之人及陳建銘則攜帶安非他命一包，前往位於高雄市○○路五號丁○○
    任職之正豐代書事務所與丁○○會合等候，庚○○則乘坐由喬裝計程車司機之義
    警陳盛穩駕駛之計程車，員警則駕駛另一部汽車尾隨自該賓館前往前開自助餐店
    前與丙○○會合。丙○○先則要求先看錢，庚○○則稱要先看貨，丙○○無奈，
    乃上庚○○所坐之計程車共同前往丁○○服務之正豐代書事務所前進行交易。迨
    計程車駛至正豐代書事務所前時，丁○○即攜帶前揭安非他命上車，計程車續而
    前行，車行中丁○○並取出部分安非他命讓庚○○查驗品質（以錫箔紙取出部分
    裝盛查驗），丙○○及丁○○並向庚○○表示欲看現金，此時陳盛穩即將計程車
    停於路旁，隨後埋伏之桃園縣警察局刑警隊人員遂一擁而上，將丙○○、丁○○
    二人逮捕，並自該計程車上扣得上開安非他命一大包（毛重一○○二點一五公克
    、淨重九九七點四公克，取出一點七公克鑑驗，餘九九六點九七公克，純度約為
    百分之九十六）及庚○○自前開包裝取出查驗之錫箔紙裝盛之安非他命一張（毛
    重○點七公克），並丙○○所有供連絡販賣安非他命之0000000000號
    行動電話一具及丁○○所持有使用之上開0000000000號呼叫器及00
    00000000號行動電話各一具，另在水源路五號前查獲陳建銘，並扣得其
    所有之000000000號呼叫器一具，綽號「阿弟」之男子則乘隙逃逸。
三、案經桃園縣警察局移送台灣桃園地方法院檢察署檢察官偵查起訴。
    理  由
一、訊據上訴人即被告丙○○、丁○○對於右揭時地為警查獲，並扣得安非他命一包
    及錫箔紙裝盛之安非他命一張之事實固供承不諱，惟均矢口否認有何販賣安非他
    命犯行。被告丙○○辯稱：案發當日是庚○○約其至前開賓館，稱欲買安非他命
    一公斤，請其代為介紹貨主，其答以無法代購後離去。嗣其返家後適丁○○來訪
    ，其乃將上情以告，同日下午五時許，丁○○突來電表示「東西」（指安非他命
    ）有了，囑其帶同庚○○等人前來看貨，其遂電約庚○○並帶同至丁○○之代書
    事務所，途中其並向庚○○表示願出資五千元合購安非他命。迨到達正豐代書事
    務所時，其見綽號「阿弟」之人與丁○○在場，因「阿弟」前曾以劣質貨賣與案
    外人永同發，被查覺後退貨，其乃阻止庚○○向「阿弟」購買，不意埋伏之員警
    即出現逮捕，本案「阿弟」始為賣主，與其無關云云。被告丁○○辯稱：案發時
    其正在代書事務所前修車，突有綽號「阿弟」之人前來表示要到丙○○家看房屋
    ，適丙○○驅車前來，「阿弟」乃將一包東西要求交給車上之丙○○，其不疑有
    他，遂將該包物品拿到丙○○之座車，嗣因當時路上車多，無法站在車外與丙○○交談，乃上丙○○之計程車，不意警察即上前將其逮捕，其並未販賣安非他命
    云云。惟查：
（一）本件緣因證人庚○○涉及非法販賣毒品案件為警查獲，向警表示可提供毒品販
      售者資料並配合警方之誘捕行動，嗣經警借提庚○○帶同前往高雄市「荷蘭賓
      館」，邀約被告丙○○前來佯向被告丙○○購買安非他命，再經由被告丙○○
      連絡被告丁○○，約明交易地點，前往取貨，於被告丁○○將安非他命交與丙○○、庚○○時，當場為警查獲等情，業據證人庚○○、己○○、甲○○（負
      責查緝之警員）、陳盛穩（即喬裝計程車司機之義警）證述在卷。當場為警查
      獲之物，經送驗結果，確為安非他命，毛重一○○二點一五公克、淨重九九七
      點四公克，取出一點七公克鑑驗，餘九九六點九七公克，純度約為百分之九十
      六，亦有內政部警政署刑事警察局鑑驗通知書在卷可按（見原審卷一第一五二
      頁）。
（二）被告丁○○雖辯稱其僅係依「阿弟」之囑，將該安非他命交給被告丙○○而已
      ，且其並不知該物品為安非他命云云。然被告丁○○於檢察官偵查時即已坦承
      「阿弟叫我將一包安非他命拿上車交給丙○○」、「阿弟說將安非他命送上車
      就行了」，嗣經檢察官詰以為何願代「阿弟」運送毒品？答稱「因想從中獲得
      一些好處」（見偵查卷第三十六頁），足見被告丁○○早已知悉「阿弟」所交
      付者確為安非他命，且其係為從中賺取利潤，始為交付，已見所辯不知為毒品
      云云，尚難遽採。且參以證人庚○○供稱：「我則和警察暫住在賓館聯絡，丙○○過一會兒來賓館，後來他又說他要再聯絡看看，過了一個鐘頭，我又打電
      話給他，他說可能有，叫我再等一會兒，約五、六點他說他朋友有，和我約在
      水源路，我即和喬裝司機的警察（應係義警之誤）去水源路於轉角飲食店見到
      丙○○，丙○○表示要先拿到錢，我想錢是假的拿出來即會穿幫，我即告知錢
      是我朋友的，加上上次的經驗，我們要先看到貨，丙○○沒辦法才上我們的車
      ，車子又往前開了一百公尺，見到丁○○，他旁邊還有一個人，丙○○告訴我
      那個人就是阿弟，：：：，車又往前走一點，接著丁○○就上車帶著被查扣的
      那包東西，車子繼續往前開至一轉彎處靠邊停，我假裝拿一塊板子要試安非他
      命，他們說要看錢，但看錢就會『爆』（指事跡敗露之意），這時躲在後行李
      廂的警察就出來逮捕他們：：：這次在高雄賓館談的是五十七萬元一公斤：：
      ：」（見原審卷一第一○八、一○九頁）、「丁○○上車後，東西拿出來時，
      我在試時，他們又要求看錢」（見乙○更一卷第一五五、一五六頁）。證人陳
      盛穩稱：「然後我又繼續往前開了八、九百公尺，在路旁有一輛賓士轎車，這
      名前來賓館的男子就下車，這時賓士轎車旁站著一個男子，這名男子從賓士轎
      車拿出一包東西，與先前前來賓館的男子一同上了我的車，上車之後，他們兩
      名男子與先前借提南下的男子談論要試貨、要看錢，這時，我的無線電是開著
      ，且與後面警察開的箱型車的頻率一樣，我又繼續往前開著快十分鐘到處繞，
      後來他們有拿一點點白色的東西給那名借提南下的男子試，我看情形不對，就
      將車子停在路邊，佯稱要小便，這時後面箱型車的警察就衝上來抓他，抓住這
      兩名男子」（見原審卷一第三二四頁反面）、「前面有部賓士車，邱在車旁，
      看到我們車子就拿著一包貨上我們的車，我就按下無線電，後面兩部車就全程
      跟蹤，邱就在車上交貨給謝並坐上我們的車，我們後面兩部車就下車來抓人，
      將被告等人逮捕」（見乙○上訴卷第九六頁反面至第九七頁）、「丁○○上車
      後才帶安非他命一大包上來，我開計程車，庚○○要求試吸，我說我要先停車
      小便一下，後來便衣就上來」「（丁○○上車後，丙○○有無再要求看錢？）
      在車上他們說要看錢，我覺得不對勁，就說要小便停車，便衣就上來了」（見
      乙○更一卷第一九六、一九七頁）。證人甲○○稱「我們在無線電聽到有人說
      要拿錢，我們才上前逮捕的」等情（見乙○更一卷第一五五頁）。則被告丁○○於拿安非他命上車後，在車上不但供庚○○試用安非他命，坐於後座之被告
      二人且向庚○○表示要看錢，益徵被告丁○○對於所交付的是安非他命並販賣
      之情知之甚詳。
（三）被告丁○○又辯稱本件買賣安非他命悉由被告丙○○與「阿弟」直接所為，與
      其無涉云云。惟依卷附被告丙○○0000000000號行動電話之通聯紀
      錄，於八十八年一月二十五日下午三時二十一分四十四秒、三時五十二分零五
      秒、四時三十三分二十四秒、四時三十三分四十三秒、四時三十八分四十一秒
      、四時四十四分二十三秒，與被告丁○○0000000000號呼叫器聯絡
      （見原審卷一第六九頁），已見被告丙○○如何因為庚○○表明欲買安非他命
      而與被告丁○○相互聯繫。又如本件買賣係由被告丙○○與「阿弟」所為，則
      被告丙○○可直接與「阿弟」約定在該荷蘭賓館或任何其他場所直接交易，何
      竟約定在被告丁○○服務之代書事務所前交貨？又何須假手被告丁○○代為轉
      送安非他命？致介入無端之第三者，喪失交易之隱密性。可見被告丁○○非但
      對於所交付物品係安非他命知之甚詳，且參與販賣行為至為明確。
（四）被告丙○○另辯稱：本案係因庚○○委其介紹買毒品，嗣與丁○○談及，丁○○表示已找到賣主，可找人來看。因其有吸安非他命的習慣，又見庚○○大量
      購買價格便宜，為貪圖便宜，希能出資五千元與庚○○合購，乃與庚○○聯絡
      ，帶庚○○前往丁○○之事務所看貨，並非出賣安非他命與庚○○云云。然本
      案證人庚○○帶同員警前往高雄，其本意即係要找被告丙○○購買毒品，已如
      前述。且依證人庚○○前揭供述，在未見到被告丁○○攜帶安非他命上車之前
      ，被告丙○○即表示要看錢，證人陳盛穩亦稱丙○○有要求要看錢等語（見原
      審卷一第三二五頁反面、乙○上訴卷第九六頁反面、乙○上更一卷第一九六頁
      ），則如其僅係與庚○○合資購買安非他命，而其僅出資區區五千元，又何以
      急於要求要看錢？庚○○是否準備足夠款項，對其所買區區五千元之安非他命
      衡情無甚關重要，可見其介入之深顯非單純介紹及合資購買安非他命者所表現
      之態度，所辯上情顯不足採。
（五）公訴人雖認本件安非他命係被告丁○○以五十五萬元販賣與被告丙○○，被告
      丙○○再以五十七萬元販賣與庚○○等情，並以其等警訊時之自白為論據。觀
      諸被告丙○○於警訊固稱「我是向丁○○購買安非他命（毛重一公斤），價錢
      為五十五萬元」「我要將安非他命（毛重一公斤）販售給綽號『撞壁』，價錢
      為五十七萬元」（見偵查卷第九頁正反面），被告丁○○於警訊時稱：「我：
      ：：以新台幣四十九萬元向陳建銘及綽號『阿弟』兩人購得安非他命一大包（
      毛重一公斤）：：：，我又以新台幣五十五萬元販售給丙○○」（見偵查卷第
      十四頁），而陳建銘於警訊時稱：「我是向一綽號『阿弘』拿一公斤安非他命
      ，價格新台幣四十五萬元，送來給丁○○賣，賣得利潤均分。所以他買價多少
      錢，我不太清楚」（見偵查卷第十八頁）。惟隨案移送至檢察官訊問時，三人
      均否認有上開依不等價格轉手安非他命情事（見偵查卷第三五至三六頁）。而
      被告丙○○及丁○○更而供稱在警局時因遭刑求，故不得已始為以上不實供述
      ，且其等於甫入看守所之健康檢查表上均有受傷情形之記載（見原審卷一第三
      五、三七頁）。惟依前所述，被告丙○○於被告丁○○尚未攜帶安非他命前來
      時，即對庚○○要求看錢，又由被告丁○○攜帶安非他命上車前，現場尚有陳
      建銘及綽號「阿弟」者，經被告丁○○及證人陳盛穩供述在卷。則其間如係上
      下手關係，自得一一買賣交付，而毋須多人均到場交付安非他命以自曝行跡，
      被告丙○○對於買主亦毋庸急於要求看錢以確定是否得以成交，可見其等應非
      上下手之關係，而係共同販賣以圖利。另參以證人陳盛穩稱：在荷蘭賓館時，
      聽到丙○○打電話說庚○○要安非他命等語（見乙○上更一卷第一九八頁），
      足見被告丙○○與被告丁○○係以庚○○要購買安非他命而為聯繫，尤難指係
      被告丙○○因本身需求安非他命再以差價販賣。綜合上情以觀，被告二人實係
      與陳建銘及綽號「阿弟」者因遞為聯繫而基於共同營利意圖以販賣安非他命，
      其等警訊之自白核與其他事證不相符合自難遽採。另關於被告爭執警訊未依八
      十七年一月二十一日修正之刑事訴訟法第一百條之一之規定為全程連續錄音，
      亦未錄影（此經證人甲○○警員供明在卷，見乙○上更一卷第一五四頁），對
      於自白任意性有所質疑等情，因乙○認上開警訊所供既與事證不符，自不將該
      有爭執之自白採為本件論罪之基礎。另被告丙○○其辯稱看到「阿弟」時，因
      恐「阿弟」交易者係劣貨，有阻止庚○○購買云云，證人庚○○於原審亦同此
      證述「丙○○告訴我那個人就是阿弟，丙○○還說叫丁○○不要向阿弟拿，阿
      弟上次拿的東西不好」等情（見原審卷一第一○八頁反面），惟其間如何遞為
      聯繫及被告丙○○介入如何程度均已詳述如前，自不得以此即謂無共同販賣行
      為。被告丁○○另稱本案係被告丙○○與庚○○事後勾串以陷其罪責云云，並
      請求查明確有串供情事，惟本件因庚○○如何佯稱購買事證既明，以上所辯自
      屬無據。
（六）綜上所述，被告丙○○、丁○○及陳建銘、綽號「阿弟」者確有於右揭時地共
      同販賣安非他命一公斤自堪認定，此外並有安非他命一大包（毛重一○○二點
      一五公克、淨重九九七點四公克，取出一點七公克鑑驗，餘九九六點九七公克
      ，純度約為百分之九十六）及錫箔紙裝盛安非他命一張（毛重○點七公克），
      並丙○○所有供連絡販賣安非他命之0000000000號行動電話一具及
      丁○○所持有使用之0000000000號呼叫器及0000000000
      號行動電話、陳建銘所有之000000000號呼叫器各一具可資佐證。事
      證明確，被告二人犯行堪以認定。
二、查本件販賣毒品安非他命雖緣起警方授意證人庚○○配合誘捕毒販所致，然被告
    丙○○既於交易過程中多次主動前往賓館或以電話與證人庚○○洽商交易毒品事
    宜，而被告丁○○、陳建銘及綽號「阿弟」之人於獲案前，亦攜帶安非他命至正
    豐代書事務所與被告丙○○會合欲達成交易，足見其等確有販賣安非他命之真意
    及犯意之聯絡，故雖證人庚○○不具有購買安非他命之真意，核其等所為仍應成
    立毒品危害防制條例第四條第二項、第五項之販賣第二級毒品未遂罪。公訴人認
    被告丁○○係犯販賣第二級毒品既遂罪，尚有誤會。被告二人因販賣而持有安非
    他命之低度行為，為販賣之高度行為所吸收，不另論罪。其二人與陳建銘及綽號
    「阿弟」之不詳姓名成年男子間互有犯意聯絡及行為分擔，均為共同正犯。又被
    告丙○○曾因施用毒品案件，經台灣高等法院高雄分院判決有期徒刑三年六月確
    定，於八十六年十月一日縮刑假釋期滿執行完畢，有臺灣高等法院檢察署刑案紀
    錄簡覆表可按，於五年內再犯本件有期徒刑以上之罪，為累犯，除法定本刑無期
    徒刑部分不得加重外，應依法加重其刑。被告二人所為，既僅止於未遂階段，均
    應依未遂犯之規定，減輕其刑，被告丙○○部分並先加後減之。
三、原審認被告二人所犯罪證明確，予以論罪科刑，固非無見，惟查（一）本件係於
    八十八年一月二十五日庚○○經警方借提南下交易，原判決誤販賣時間係八十七
    年一月二十五日，尚有未合。（二）被告本案犯行旨在販賣安非他命，並未販賣
    海洛因，理由詳見後述。原審認被告另犯轉讓第一級毒品海洛因未遂罪，並從一
    重之販賣第二級毒品罪論處即有未合。（三）原判決未明確認定與何人成立共同
    正犯，亦有未合。被告二人上訴意旨，否認犯罪，指摘原判決不當，雖無理由，
    惟原判決既有可議，自應由乙○予以撤銷改判。爰審酌被告丁○○曾因施用毒品
    案件，經台灣高等法院高雄分院判決有期徒刑四年二月，又因肅清煙毒條例、麻
    醉藥品管理條例及槍砲彈藥刀械管制條例各罪所處之刑，經法院定應執行有期徒
    刑四年十月，經合併執行後，現在假釋中（參臺灣高等法院檢察署刑案紀錄簡覆
    表）及其等意圖得利之犯罪動機、販賣毒品危害社會重大、所販賣之安非他命具
    相當數量、犯後猶飾詞卸責等一切情狀，分別量處如主文第二、三項所示之刑。
四、至扣案之安非他命一包（驗餘淨重九九六點九七公克）及錫箔紙裝盛安非他命一
    張（毛重○點七公克），應依毒品危害防制條例第十八條第一項前段沒收銷燬之
    ，丙○○所有0000000000行動話一只，為其所有，經其供明在卷，並
    有泛亞電信出具之通聯紀錄可證（見原審卷一第六九頁），000000000
    號呼叫器，係陳建銘所有供與丁○○聯絡使用，亦經其供承無訛（見偵查卷第十
    八頁），均供共同犯罪所用之物，併依同法第十九條第一項之規定宣告沒收。另
    丁○○使用之0000000000號行動電話，為戊○○申請，有台灣大哥大
    股份有限公司函可憑（見乙○上更一卷第一七一頁），0000000000號
    呼叫器，係張莉莉申請，有南方電訊股份有限公司傳真函可稽（見原審卷一第三
    一五頁），均非被告丁○○所有，且非必須沒收之物，自毋庸諭知沒收。
五、公訴意旨另以：被告丁○○、丙○○基於意圖營利之犯意聯絡，丁○○於八十八
    年一月十五日下午五時四十分許，在高雄市○○區○○路七號前，以五十五萬元
    之價格，連同前述論罪之安非他命一公斤販賣第一級毒品海洛因五小包（毛重六
    點二公克）與被告丙○○，被告丙○○再於同時地，將上開毒品海洛因，連同前
    述論罪之安非他命以五十七萬元，轉賣與庚○○未遂，因認被告丁○○另涉有毒
    品危害防制條例第四條第一項之販賣第一級毒品罪嫌，被告丙○○涉有毒品危害
    防制條例第四條第一項、第五項之販賣第一級毒品未遂罪嫌。
（一）按犯罪事實應依證據認定之，無證據不得推定其犯罪事實，刑事訴訟法第一百
      五十四條定有明文。訊據被告丙○○、丁○○均堅決否認有何販賣第一級毒品
      海洛因之犯行，被告丙○○辯稱：其未曾與庚○○論及任何關於購買海洛因情
      事，也沒有說到買安非他命附送海洛因，根本不知道丁○○身上帶有海洛因；
      被告丁○○辯稱：沒有販賣海洛因的行為，海洛因不是在其身上查獲，是掉在
      計程車的腳踏墊上，然後警員放在煙盒內說是自其身上查獲等情。
（二）經查證人己○○警員雖於原審證稱：「庚○○和丙○○通話內容我在窗外隱約
      有聽到，：：：，庚○○說以前買一公斤安非他命都會送一點海洛因」、「（
      為何查扣到海洛因？）不知，和安非他命放在一起只有二小包，至於扣案有五
      包裝於三五香煙盒中是於丁○○身上查獲」、「（有何意見？）三五香煙盒是
      自丁○○身上搜出來的，是放在他身上」、「（查獲海洛因並非原來查緝內容
      ？）不是」、「（庚○○佯裝購買安非他命，是否有提及海洛因？）沒有，只
      說要購買安非他命沒有提及海洛因」（見原審卷一第七八頁至第七九頁），證
      人甲○○亦於原審證稱：「（有何補充？）當時，我們有於邱身上查獲毒品，
      惟其表示賣海洛因欲附贈」等情（見原審卷一第一四七頁反面）。惟訊之證人
      庚○○稱：「（有無說「買安非他命不是會送海洛因嗎」？）我是先問他有沒
      有海洛因，先給我一點，他說他身上沒有錢，我就先拿一千元給他，他就走了
      ，後來回來他一千元還我，說沒有海洛因，後來離開賓館後用電話聯絡在路轉
      角的自助餐去吃飯，他就點一根煙給我裡面有海洛因，我沒有要買海洛因」「
      （海洛因如何查獲？）丙○○捲一根煙給我抽而已，沒有海洛因，海洛因是事
      後才看到的，丙○○只有給我安非他命」「（海洛因、安非他命是否放一起給
      你？）沒有，就只有安非他命。我也沒有看到那裡搜出海洛因」（見乙○更一
      卷第一四九、一五○頁），明確供稱並未向被告丙○○購買或要求附送海洛因
      ，被告丁○○上車後亦未連同安非他命交付海洛因。
（三）關於上開情形，經乙○再詳詢證人己○○及甲○○均稱：海洛因全部是從被告
      丁○○身上煙盒搜出（見乙○更一卷第一五一、一七八頁），證人己○○並稱
      ：「我是在房間後面的陽台，聽到庚○○拜託丙○○調安非他命，海洛因的事
      我沒有聽得很清楚」（見乙○更一卷第一五○頁）、「我在陽台聽到庚○○跟
      丙○○買貨，丙○○說不好買，丙○○就出去，回來後他們講話就很小聲，後
      來查到問丁○○他說沒有吸海洛因，問他為何帶海洛因，丁○○說買一公斤要
      送給人家的。我以前在原審作證的意思是我最後向丁○○查證的結果，不是我
      聽到的內容」（見乙○更一卷第一五二頁）、「我記得那包安非他命裡面還有
      小包的毒品，但是我忘記是殘餘的安非他命還是海洛因」（見乙○更一卷第一
      七八頁），證人甲○○稱：「當時查扣的是安非他命大包，鋁箔紙盛裝的是要
      給庚○○試的，丁○○身上香煙盒查獲海洛因，：：：。丁○○說他是賣安非
      他命給丙○○」（見乙○更一卷第一五一頁），證人陳盛穩稱：計程車上沒有
      海洛因，其只看到一包安非他命等語（見乙○更一卷第一九七頁），復參以庚○○有在計程車上自大包安非他命取出部分以錫箔紙裝盛查驗，又扣押物品清
      單載明查扣毒品有安非他命一公斤、海洛因五小包及錫箔紙包裝安非他命一張
      （見偵查卷第二九頁），且查獲毒品照片顯示係一大包安非他命，另有五小包
      塑膠袋裝白色粉末，尚有一小包錫箔紙包裝毒品等情（見偵查卷第二二頁），
      明確可知前述證人己○○所稱「和安非他命放在一起的」應指以錫箔紙包裝之
      小包安非他命，而海洛因五小包均係從被告丁○○身上的煙盒查獲，此外並無
      任何小包裝之其他毒品。
（四）而被告丙○○所稱並未與庚○○論及任何購買或附送海洛因情事，亦經證人庚○○證實在卷，已如前述。再關於證人庚○○供稱曾問及被告丙○○有無海洛
      因，後來在自助餐吃飯時有點根煙，裡面有海洛因一節，證人陳盛穩亦稱：「
      （在荷蘭賓館庚○○有無拿一千元給丙○○買毒品後來說買不到，就買檳榔給
      你們？）好像有這回事」等語（見乙○更一卷第一九八頁），並參前述各情，
      可見雖在荷蘭賓館被告丙○○與庚○○交談時，曾提到是否有海洛因之事，但
      海洛因並非本件交易的對象，亦非買安非他命所附贈甚為顯然。
（五）本件海洛因五小包係在被告丁○○身上口袋香煙盒內查獲，然與本件起訴事實
      之販賣並無任何關連。另被告丁○○於本案被查獲所採集尿液經檢驗結果呈嗎
      啡及安非他命陽性反應，有法務部調查局檢驗通知書可憑（見原審卷一第八四
      頁），其且因施用第一、二級毒品於八十八年四月七日經原審法院以八十八年
      毒聲字第二○七六號裁定應送勒戒處所觀察、勒戒，嗣並以八十八年度毒聲字
      第二四三二號裁定戒治，有臺灣高等法院檢察署刑案紀錄簡覆表及臺灣桃園地
      方法院檢察署函等在卷可稽（見原審卷一第二九七至二九九頁），本件查扣之
      海洛因難認與販賣有關。
（六）綜上所述，尚難認有何公訴人所指此部分販賣海洛因犯行，此外復查無其他積
      極證據足以證明被告二人有何販賣海洛因犯行，自屬不能證明其等此部分犯罪
      。惟公訴人既認與前揭販賣安非他命論罪部分有想像競合之裁判上一罪關係，
      爰不另為無罪之諭知。另扣案之海洛因，固經檢驗確係海洛因無訛（驗餘淨重
      六點八三公克，包裝重一點二二公克，純質淨重三點六○公克），有法務部調
      查局鑑定通知書足稽（見原審卷一第七二頁），惟既與本件販賣無關，另應於
      被告丁○○是否涉及施用行為中一併認定，茲不在本件為沒收銷燬之諭知。
據上論斷，應依刑事訴訟法第三百六十九條第一項前段、第三百六十四條、二百九十
九條第一項前段、毒品危害防制條例第四條第二項、第五項、第十八條第一項前段、
第十九條第一項、刑法第十一條前段、第二十八條、第二十六條前段、第四十七條，
判決如主文。
本案經檢察官李進誠到庭執行職務。
中    華    民    國    八十九    年     十一       月     二十四      日
                              臺灣高等法院刑事第十一庭
                                  審判長法  官  楊  照  男
                                        法  官  楊  炳  禎
                                        法  官  王  詠  寰
右正本證明與原本無異。
如不服本判決應於收受送達後十日內向乙○提出上訴書狀，其未敘述上訴之理由者並
得於提起上訴後十日內向乙○補提理由書（均須按他造當事人之人數附繕本）。
                                        書記官  駱  麗  君
中    華    民    國    八十九    年      十一      月      二十四      日
附錄：本判決論罪科刑法條全文
毒品危害防制條例第四條第二項、第五項
製造、運輸、販賣第二級毒品者，處無期徒刑或七年以上有期徒刑，得併科新台幣七
百萬元以下罰金。
前四項未遂犯罰之。


司法院資訊處製作；財團法人民間司法改革基金會備份。
